# 股份支付相关问题请教

提问人：Kreisky 时间：2023-05-06 20:54:42
求助陈版主：
1 、公司因股权激励发行限制性股票，相关佣金、验资费用是否可以冲减资本公积-股本溢价呢？
2 、发行限制性股票收到认购款，现金流量表是计入吸收投资取得的现金吗？相关佣金、验资费用计入哪个现金流项目呢？
3 、公司以回购股份形式奖励本企业职工，回购支付的现金、收到的认购款应该计入哪个现金流量项目呢？回购过程中的手续费等应该计入哪个现金流量表项目合适呢？
非常感谢！

回答人：chenyiwei
1 、相关佣金和验资费用也可以冲减资本公积——股本溢价。
2 、吸收投资收到的现金；支付其他与筹资活动有关的现金。
3 、回购支付现金作为支付其他与筹资活动有关的现金；收到认购款作为收到其他与筹资活动有关的现金。回购手续费计入支付其他与筹资活动有关的现金。